【裁判字號】    97,聲,2867
【裁判日期】    971231
【裁判案由】    定應執行之刑
【裁判全文】
臺灣桃園地方法院刑事裁定              97年度聲字第2867號
聲  請  人  臺灣桃園地方法院檢察署檢察官
受  刑  人  甲○○
上列聲請人因受刑人數罪併罰有二裁判以上，聲請定其應執行之
刑（97年度執聲字第802號），本院裁定如下：
    主  文
甲○○所犯如附表所示視為減刑之罪減得之刑，應執行有期徒刑
壹年肆月，如易科罰金，以銀元佰元即新台幣玖佰元折算壹日
。
    理  由
一、按裁判確定前犯數罪者，併合處罰之；數罪併罰宣告多數有
    期徒刑者，於各刑中之最長期以上，各刑合併之刑期以下，
    定其應執行之刑；刑法第50條、第51條第5 款分別定有明文
    。次按犯罪在民國96年4 月24日以前者，除本條例另有規定
    外，有期徒刑減其刑期二分之一；緩刑或假釋中之人犯，於
    本條例施行之日起，視為已依前項規定減其宣告刑，毋庸聲
    請裁定減刑；依本條例應減刑之罪，已經判決確定尚未執行
    或執行未完畢者，由檢察官或應減刑之人犯聲請最後審理事
    實之法院裁定之；本條例自96年7 月16日施行。中華民國96
    年罪犯減刑條例第2 條第1 項第3 款、第2 項前段、第8 條
    第1 項、第16條，亦分別定有明文。再按數罪併罰已定執行
    刑案件，如數罪均應減刑者，於減刑後另定執行刑時，宜定
    為原定執行刑之二分之一；數罪有應減刑、有不應減刑者，
    於減刑後另定執行刑時，宜在原定執行刑之刑期以下酌定其
    執行刑，法院辦理96年減刑案件應行注意事項第15項亦有明
    文。
二、另按行為後法律有變更者，適用行為時之法律。但行為後之
    法律有利於行為人者，適用最有利於行為人之法律。94年1
    月7 日修正公布，並自95年7 月1 日施行之刑法第2 條第1
    項定有明文。而數罪併罰，有二裁判以上，依刑法第51條之
    規定定其應執行刑時，如各罪於法律變更前均已判決確定，
    於法律變更後始合併定其應執行刑時，即應依原確定裁判時
    所適用之法律定其應執行刑，如有易科罰金或易服勞役之情
    形者，合併定執行刑後，關於易科罰金、易服勞役亦應依原
    確定裁判所諭知之標準折算，固不生新舊法比較適用問題（
    最高法院96年度台非字第102 號、97年度台非字第49號、第
    119 號、第189 號、第398 號等判決意旨參照），惟若於裁
    判確定前犯數罪，其中一罪在新法施行前者，亦應為新舊法
    比較（最高法院95年第8 次刑庭會議決議同此見解）。
三、經查：
  (一)被告行為後，刑法第41條關於易科罰金折算標準之規定，分
    別於90年1 月10日修正公布，並於90年1 月12日生效，及於
    94年2 月2 日修正公布，並於95年7 月1 日施行。被告行為
    時刑法第41條規定：「犯最重本刑為3 年以下有期徒刑以下
    之刑之罪，而受6 月以下有期徒刑或拘役之宣告，因身體、
    教育、職業或家庭之關係，執行顯有困難者，得以1 元以上
    3 元以下折算1 日，易科罰金。」又被告行為時之易科罰金
    折算標準，修正前罰金罰鍰提高標準條例第2 條前段（現已
    刪除）規定，就其原定數額提高為100 倍折算1 日；被告行
    為後之中間時法（即90年1 月10日修正公布並於90年1 月12
    日生效者）刑法第41條規定：「犯最重本刑為5 年以下有期
    徒刑以下之刑之罪，而受6個月以下有期徒刑或拘役之宣告
    ，因身體、教育、職業、家庭之關係或其他正當事由，執行
    顯有困難者，得以1 元以上3 元以下折算一日，易科罰金。
    但確因不執行所宣告之刑，難收矯正之效，或難以維持法秩
    序者，不在此限。併合處罰之數罪，均有前項情形，其應執
    行之刑逾6 月者，亦同。」再被告行為時之易科罰金折算標
    準，修正前罰金罰鍰提高標準條例第2 條前段（現已刪除）
    規定，就其原定數額提高為100 倍折算1 日，比較前述易科
    罰金之折算標準，以被告行為後之中間時法較有利於被告，
    則應依修正後刑法第2 條第1 項前段規定，適用被告行為後
    之中間時法，適用90年1 月10日修正公布之刑法第41條第1
    項前段、第2 項，修正前罰金罰鍰提高標準條例第2 條之規
    定，諭知其易科罰金之折算標準。
  (二)再查受刑人因犯恐嚇、毒品等案件，分別經先後判處如附表
    所示之刑（詳如附表所示），均經分別確定，其中被告所犯
    如附表編號所示之案件曾經本院93年度聲字第693 號裁定，
    定應執行有期徒刑2 年8 月確定。而受刑人雖於96年6 月26
    日縮短刑期假釋出監，並交付保護管束現仍執行中，刑期至
    98年4 月12日保護管束期滿，有臺灣高等法院被告前案紀錄
    表、臺灣桃園地方法院檢察署檢察官93年度執更癸字第798
    號執行指揮書附執行卷可稽，然受刑人所犯如附表所示之罪
    ，犯罪時間既均在96年4 月24日以前，即合於減刑條件；且
    其於96年7 月16日減刑條例施行時尚未執行完畢，又因假釋
    中受有保護管束之宣告，其原受宣告之數罪刑，既符合減刑
    規定並視為減刑，即應就視為減刑後之刑，另定其應執行刑
    ，俾便縮短其保護管束期間之執行，以免剝奪其視為減刑之
    利益。又若受刑人保護管束期間雖已屆滿，惟減刑後另定執
    行刑，則受刑人之執行期滿日可提前，就受刑人日後若再犯
    罪是否為累犯或可否為緩刑之宣告，仍有其法律上之實益存
    在，故為受刑人之利益計，仍應予准許。是檢察官就受刑人
    所犯附表所示之罪，依法視為減刑後之刑聲請定其應執行之
    刑，本院形式上審核聲請人所附相關事證，認符合數罪併罰
    ，有二裁判以上者之要件，爰依上開規定，定其應執行之刑
    。
四、依刑事訴訟法第477 條第1 項，中華民國96年罪犯減刑條例
    第2 條第1 項第3 款、第2 項前段、第10條第2 項、第12條
    ，刑法第53條，修正前刑法第51條第5 款、第41條第1 項、
    第2項，刑法施行法第3條之1，裁定如主文。
中    華    民    國    97    年    12    月    31    日
                  刑事第六庭   法  官  呂美玲
以上正本證明與原本無異。
如不服本裁定，應於裁定送達後5 日內向本院提出抗告狀。
                                書記官  李玉華
中    華    民    國    98    年    1     月    5     日


司法院資訊處製作；財團法人民間司法改革基金會備份。
